臺灣臺北地方法院刑事判決　　　　　　100年度審易字第253號
公　訴　人　臺灣臺北地方法院檢察署檢察官
被　　　告　莊奕華
上列被告因毒品危害防制條例案件，經檢察官提起公訴（100 年
度撤緩毒偵字第4 號），被告於本院審理中，就被訴事實為有罪
之陳述，經本院告知簡式審判程序意旨，並聽取公訴人及被告之
意見後，本院裁定依簡式審判程序審理，判決如下：
    主  文
莊奕華施用第二級毒品，處有期徒刑參月，如易科罰金，以新臺
幣壹仟元折算壹日。
    事  實
一、莊奕華前因施用毒品案件，迭經本院裁定送觀察、勒戒及強
    制戒治，於民國98年4 月8 日因停止戒治之處分執行完畢釋
    放出監，並由臺灣臺北地方法院檢察署於同年月15日以98年
    度戒毒偵字第98號為不起訴處分，竟仍未能戒除毒癮，基於
    施用第二級毒品之犯意，於98年11月24、25日左右某時，在
    新北市中和區某友人住處內，以將毒品置於吸食器內點燃吸
    煙之方式，施用第二級毒品甲基安非他命（起訴書誤載為安
    非他命）1 次。嗣為警於同年月27日（起訴書誤載為98年10
    月31日）上午9 時許持搜索票前往前位於臺北市○○區○○
    街118 巷13號4 樓之住處執行搜索，後對其採尿送驗，始知
    上情。
二、案經臺北市政府警察局大安分局報請臺灣臺北地方法院檢察
    署檢察官偵查起訴。
    理  由
一、程序部分：本件被告莊奕華所犯係死刑、無期徒刑或最輕本
    刑為3 年以上有期徒刑以外之罪，其於審理中就被訴事實為
    有罪之陳述，經本院告知簡式審判程序之旨，並聽取當事人
    意見後，本院遂依刑事訴訟法第284 條之1 、第273 條之1
    第1 項規定裁定進行簡式審判程序，合先敘明。
二、上開事實，業據被告於本院100 年10月25日之審理程序中坦
    承不諱，且被告此次驗尿結果，就安非他命（安非他命、甲
    基安非他命）類確呈現陽性反應，檢體編號核亦無誤，此有
    台灣尖端先進生技醫藥股份有限公司濫用藥物檢驗報告及尿
    液檢體委驗單（編號：018613號）各1 件存卷可查，堪認被
    告確於上開時、地，有施用第二級毒品甲基安非他命1 次之
    行為，則被告上開任意性自白核與事實相符而可採信，本案
    事證已臻明確，其犯行堪以認定；查被告前因施用毒品案件
    ，迭經本院裁定送觀察、勒戒及強制戒治，於98年4 月8 日
    因停止戒治之處分執行完畢釋放出監，並由臺灣臺北地方法
    院檢察署於同年月15日以98年度戒毒偵字第98號為不起訴處
    分，此有臺灣高等法院被告前案紀錄表1 件在卷可參，是被
    告於強制戒治執行完畢釋放後5 年內再次施用毒品，自應依
    法追訴處罰（故被告此次犯行原所受之緩起訴處分雖遭撤銷
    ，於本案係強制戒治執行完畢後再施用毒品之追訴處罰不生
    影響，附此敘明）。
三、核被告所為，係犯毒品危害防制條例第10條第2 項之施用第
    二級毒品罪。被告施用前持有毒品之低度行為，為施用之高
    度行為所吸收，不另論罪。爰審酌被告此次犯後坦承犯行並
    表達悔意，態度尚可，但已有施用毒品強制戒治執行完畢之
    前案紀錄，仍未能戒除毒癮復行施用，暨被告之其他素行、
    生活狀況、犯罪所生之危害等一切情狀，量處如主文所示之
    刑，並諭知易科罰金之折算標準。
四、末被告此次為警採集尿液後檢驗結果，安非他命、甲基安非
    他命均呈陽性反應，此有上開濫用藥物檢驗報告在卷可稽；
    查施用安非他命後，其尿液不致檢出甲基安非他命陽性反應
    ，而施用甲基安非他命後，其尿液可檢出甲基安非他命和其
    代謝物安非他命成分，此有行政院衛生署管制藥品管理局93
    年11月2 日管檢字第0930010499號函可按，是被告尿液經檢
    驗出甲基安非他命陽性部分，係被告施用甲基安非他命所致
    ，而檢驗出安非他命陽性部分，雖施用甲基安非他命、安非
    他命均可檢驗出安非他命陽性反應，但如前所述，本件已可
    認定被告確有施用甲基安非他命犯行，且卷內並無其他積極
    證據證明被告另有施用安非他命犯行，參諸國內幾乎都係濫
    用甲基安非他命者，鮮有濫用安非他命者（遲至89年5 月間
    國內方出現第1 次在錠劑中檢驗出安非他命，而非甲基安非
    他命之案例），依證據裁判原則，應認前開安非他命陽性反
    應，仍係被告施用甲基安非他命後經代謝作用所致，故雖檢
    察官認被告所施用之毒品為安非他命，且安非他命與甲基安
    非他命同屬安非他命類之中樞神經興奮劑，惟2 者究係不同
    之第二級毒品，仍應究明並更正之，附此敘明。
據上論斷，應依刑事訴訟法第284 條之1 、第273 條之1 第1 項
、第299 條第1 項前段，毒品危害防制條例第10條第2 項，刑法
第11條前段、第41條第1 項前段，判決如主文。
本案經檢察官葉雅婷到庭執行職務。
中    華    民    國   100    年    10    月    31    日
                  刑事第二十一庭  法  官  吳勇毅
上正本證明與原本無異。
如不服本判決應於收受送達後10日內向本院提出上訴書狀，並應
敘述具體理由；其未敘述上訴理由者，應於上訴期間屆滿後20日
內向本院補提理由書（均須按他造當事人之人數附繕本）「切勿
逕送上級法院」。
                                  書記官  游秀珠
中    華    民    國   100    年    11    月    1     日
附錄本案論罪科刑法條全文：
毒品危害防制條例第10條
施用第一級毒品者，處 6 月以上 5 年以下有期徒刑。
施用第二級毒品者，處 3 年以下有期徒刑。